臺灣臺中地方法院刑事判決　　　　　　　 94年度易字第856號
　　公　訴　人　臺灣臺中地方法院檢察署檢察官
　　被　　　告　甲○○
上列被告因家庭暴力防治法之傷害案件，經檢察官提起公訴（94年
度偵字第2601號），本院判決如下：
    主    文
甲○○傷害人之身體，處拘役肆拾日，如易科罰金，以佰元折
算壹日。
    事  實
一、甲○○前曾於民國（下同）九十二年間因違反家庭暴力罪之
    傷害案件經法院判處拘役三十日、緩刑二年確定，嗣經撤銷
    緩刑，於九十三年七月十四日易科罰金執行完畢（尚不構成
　　累犯）。與乙○○係夫妻，其二人屬家庭暴力防治法第三條
　  第一款之家庭成員。詎甲○○仍不知悔改，於九十三年十二
    月二十日晚上九時三十分許，在臺中縣沙鹿鎮○○路二０一
    號甲○○的倉庫，與乙○○因家庭問題發生口角，竟基於傷
　　害犯意，自背後出手毆打乙○○之右耳，造成其受有右耳殼
 　 紅腫、二耳聽力受損等傷害。
二、案經乙○○訴由台中縣警察局清水分局臺灣臺中地方法院檢
    察署檢察官偵查起訴。
    理　由
一、訊據被告甲○○固坦承有於上揭時地與告訴人乙○○因家庭
    問題發生爭執之事實，然矢口否認有傷害犯行，辯稱：其只
    是肩膀一下而已，她就說一定要告，當時她並沒有受傷，其
    後為何受傷其不知情等語。惟查，前揭犯罪事實，業據告訴
　　人乙○○於偵查中指訴甚詳，其稱以：當時其與小兒子白０
　  ０（年籍詳卷）在聊天，甲○○與其爭吵，就以手掌自其後
    方打其的右耳等語，核與證人即其等之子白００於偵查中證
    稱：「我只知道去年有一天晚上9時30分左右，他們在倉
　　庫吵架，我媽說爸爸去找女人，我爸爸說：『你不要太囂張
  　，以為我不敢打你‥（台語）』，我媽媽繼續看電視不理他
    ，我爸爸就自我媽媽後面以手掌打媽媽右邊耳朵，我媽媽趕
　　快跑，爸爸又追要打媽媽，沒有再打到，警察後來就來了。
  　」等語相符，此外，並有光田綜合醫院出具之診斷證明書及
    檢附的病歷影本各一份在卷可按，依該病歷及診斷證明書上
    所記載的傷勢亦核與告訴人指述及證人白００證述相符，且
    證人白００係被告之子，即令與其母親住在一起，苟無其事
    亦無誣陷其父親之理，況其所證述被告傷及告訴人之部位與
    告訴人相符，亦與病歷所記載相符，其上開證言自屬可信，
    被告所辯，顯係避重就輕之詞，不足採信。本件事證明確，
    被告犯行應堪認定。
二、被告甲○○係乙○○之夫，二人為家庭暴力防治法第三條第
    一款所稱之家庭成員。核被告甲○○所為，係犯刑法第二百
    七十七條第一項之普通傷害罪，且屬家庭暴力防治法第二條
    第二項之家庭暴力罪。爰審酌被告犯罪之動機、目的、手段
    、告訴人受傷之程度、其前已有類似之犯行及被告犯後態度
    等一切情狀，量處如主文所示之刑，並諭知易科罰金之折算
    標準，以資懲儆。
據上論斷，應依刑事訴訟法第第二百九十九條第一項前段，刑法
第二百七十七條第一項、第四十一條第一項前段，罰金罰鍰提高
標準條第一條前段、第二條，判決如主文。
中    華    民 　 國  九十四  年   九    月    十三   日
                      臺灣臺中地方法院刑事第三庭
                          審判長法　官  張靜琪
                                法　官  郭妙俐
                                法　官  吳進發
以上正本證明與原本無異。
如不服本判決，應於收受送達後10日內向本院提出上訴書狀（應
附繕本）。
　　　　　　　　　　　　　　　　書記官  李國敬
中    華    民 　 國  九十四  年   九    月    十三   日
